臺灣臺南地方法院刑事裁定　　　　　　　　　　　　　九十一年度自字第一七號
　　自　訴　人　甲○○
　　代　理　人　蘇建榮律師
　　被　　　告　乙○○
　　選任辯護人　蔡淑文
右列被告因侮辱等案件，經自訴人提起自訴，本院裁定如左：
    主  文
自訴駁回。
    理  由
一、自訴意旨略稱：如自訴狀所載（如附件）。
二、按法院或受命法官於自訴案件第一次審判期日前訊問及調查結果，如認為案件有
    刑事訴訟法第二百五十二條至第二百五十四條之情形者，得以裁定駁回其自訴，
    同法第三百二十六條第三項定有明文。
三、經查：
（一）公然侮辱部分：
      訊據被告乙○○固供認上揭時地有出庭，並與自訴人於開庭時相見等情不諱，
      惟堅決否認有何公然侮辱自訴人之犯行，辯稱：當天自訴人是以證人身分出庭
      ，且作證完之後就先走，況且伊與他回家方向亦不相同，根本就不可能有機會
      公開侮辱他等語。經查：被告當天確實並未以言語辱罵自訴人乙節，業據證人
      溫義通證述：當天開庭時，乙○○是被告，自訴人則擔任證人的角色，但是自
      訴人開完庭之後，因為法院有四個方向的出口，伊與乙○○就往健康二街的方
      向走，甲○○則往別的地方走，至於開庭前，因為乙○○最早來，伊是第二早
      來，自訴人則是最晚來，所以被告根本沒有機會遇見自訴人，且伊也未聽見被
      告有辱罵自訴人等語明確在卷（參見本院九十一年九月四日訊問筆錄），此核
      與被告前開所辯相符，其所言尚非不可採信，自應認被告罪嫌不足。
（二）誣告部分：
      訊據被告固供認有向法務部陳情乙節不諱，然堅決否認有為誣告犯行，辯稱：
      伊並未積欠自訴人債務，但自訴人卻找人恐嚇伊的妻子，讓人覺得很不公平，
      況伊所陳情的都是事實，大意是說明自訴人利用公權力討債，因此根本不涉及
      誣告等語。按刑法上誣告罪之成立，以意圖使他人受刑事處分或懲戒處分，而
      為虛偽之告訴告發報告者為要件，所謂虛偽係指明知無此事實故意捏造而言，
      若告訴人誤認有此事實或懷疑有此事實而為申告，自不得指為虛偽，縱不能證
      明其所訴之事實為真實，致被訴人不負刑責，而告訴人本缺乏誣告之故意，即
      難科以本罪，最高法院二十年上字第七一七號、四十年台上字第八八號、四十
      四年台上字第八九二號等判例意旨可資參照。經查自訴人因涉嫌勾結地下錢莊
      ，而為暴力討債一事，目前遭羈押，且該事亦經媒體披露，有九十一年六月七
      日中華日報剪報影本一份附卷足稽，是縱被告確有向警察或地檢署為按鈴申告
      之行為，然其主觀上顯無捏造事實，亦無意圖使自訴人受刑事處分之故意而為
      虛偽告訴，是被告所辯自堪採信，應認被告罪嫌不足。
    綜上所述，依照首揭說明，本件自訴均應予駁回。
據上論斷，應依刑事訴訟法第三百二十六條第三項、第二百五十二條第十款，裁定如
主文。
中      華      民      國      九十一      年      九    月    十七    日
                              臺灣臺南地方法院刑事第四庭
                                  法  官  謝家宜
右正本證明與原本無異
如不服本裁定應於送達後五日內向本院提出抗告狀
中      華      民      國      九十一      年      九    月    十九    日
                                  書記官  朱小萍
